【裁判字號】    89,上易,1233
【裁判日期】    890406
【裁判案由】    詐欺
【裁判全文】
臺灣高等法院臺中分院刑事判決              民國八十九年度上易字第一二三三號
    上  訴  人
    即  被  告  乙○○
右上訴人因詐欺案件，不服臺灣彰化地方法院中華民國八十九年四月六日第一審判決
（民國八十八年度易字第一○二六號，起訴案號：臺灣彰化地方法院檢察署民國八十
七年度偵字第一○六六三號），提起上訴，本院判決如左：
    主      文
原判決撤銷。
乙○○意圖為自己不法之所有，以詐術使人將本人之物交付，處有期徒刑陸月。
    事      實
一、乙○○意圖為自己不法之所有，於民國（下同）八十五年十二月間某日，以賣地
    為由，帶丙○○至彰化縣員林鎮勘查該鎮○○段第三０七、三０九地號土地，並
    向丙○○詐稱前開土地伊有持分約二十二坪，願以每坪新臺幣（下同）三萬六千
    元之價格出賣等語，致使丙○○陷於錯誤，誤認前揭土地乙○○確有應有部分所
    有權，而與其達成購地協議，丙○○乃於八十六年一月間，在新竹市歐代書事務
    所及苗栗縣其上班處所，交付現金五十萬元及面額分別為五萬四千五百元、三萬
    一千元之支票兩紙總計五十八萬五千五百元予乙○○，以支付前開土地之部分價
    款，惟乙○○於取得前開款項後，竟推託延宕拒不辦理土地移轉登記，嗣經丙○
    ○查悉前開土地並非乙○○所有，始知受騙。
二、案經丙○○訴由臺灣彰化地方法院檢察署檢察官偵查起訴。
    理      由
一、訊據上訴人即被告乙○○固坦承與告訴人丙○○訂立前揭買賣契約情事，惟矢口
    否認有何詐欺犯行，辯稱前揭土地係祖產，伊有部分持分，確願將其持分土地賣
    與告訴人，並無詐欺意圖云云，惟查右揭犯罪事實，業經告訴人丙○○指訴甚詳
    ，證人蔡如芳於偵訊亦證述被告確實有帶告訴人去看該二筆土地，並有收據影本
    附卷可資佐證，被告於偵審期間不曾主動說明其賣與告訴人之土地地號為何，在
    原審法院甚至表示土地之地號仍要詢問他人，出賣土地予他人，甚至已收取部分
    價金逾三年之久，竟仍不知土地地號為何，何人能信，於偵訊經檢察官訊以是否
    要賣員林鎮○○段第三０七、三０九地號土地給告訴人，被告表示係二筆土地，
    第查該二筆土地之所有權人分別為案外人張清女、江秀珍，並非被告，被告亦無
    應有部分，有土地登記簿謄本在卷可參，被告竟向告訴人誆稱前揭土地其有應有
    部分所有權，顯可認定被告自始即具不法所有之意圖，其前開辯解，核係畏罪飾
    卸之詞，洵無足採，本案事證明確，其詐欺取財之犯行，至堪認定。
二、核上訴人即被告所為，係犯刑法第三百三十九條第一項之詐欺取財之罪，原審審
    酌被告其犯罪之動機、方法、手段、所生危害暨犯後迄今已逾三年，竟不賠償被
    害人分文，態度可稱惡劣等一切情狀，量處有期徒刑一年，認事用法，固無不當
    ，上訴人上訴仍執前詞否認犯罪，固非有理，本院認其所行詐之金額總計為五十
    八萬五千五百元，竟予以科處有期徒刑一年，實嫌過重，原判決予以論罪科刑，
    固非無見，惟原判決既有上述可議之處，仍應由本院將原判決撤銷。爰審酌一切
    情狀及其危害程度，量處有期徒刑陸月，示懲。
三、據上論斷，應依刑事訴訟法第三百六十九條第一項前段，第三百六十四條、第二
    百九十九條第一項前段、刑法第三百三十九條第一項，罰金罰鍰提高標準條例第
    一條前段，判決如主文。
本案經檢察官甲○○到庭執行職務。
中      華      民      國    八十九      年      七      月    十二    日
臺灣高等法院臺中分院刑事第六庭
                                          審判長法  官  李  文  雄
                                                法  官  龔  永  昆
                                                法  官  陳  嘉  雄
右正本證明與原本無異。
不得上訴。
                                                書記官  王  麗  英
中      華      民      國    八十九      年      七      月   十三     日
                                                                        Ｋ


司法院資訊處製作；財團法人民間司法改革基金會備份。
